【裁判字號】    97,訴,294
【裁判日期】    970229
【裁判案由】    違反毒品危害防制條例
【裁判全文】
臺灣彰化地方法院刑事判決               97年度訴字第294號
公  訴  人  臺灣彰化地方法院檢察署檢察官
被      告  甲○○
上列被告因毒品危害防制條例案件，經檢察官提起公訴（96年度
毒偵字第6267號），被告於本院準備程序中自白犯罪，本院認有
刑事訴訟法第273條之1第1項之情形，合議裁定由受命法官獨任
進行簡式審判程序，茲審理判決如下：
    主  文
甲○○施用第一級毒品，累犯，處有期徒刑壹年。
    事  實
一、甲○○前於民國94年間，因違反毒品危害防制條例案件，經
    本院於94年5月24日，以94年度訴字第560號判決判處有期徒
    刑1 年確定，嗣經臺灣雲林地方法院裁定減刑為有期徒刑6
    月，如易科罰金，以銀元300 元折算1 日確定；又於同年間
    ，因違反毒品危害防制條例案件，經臺灣雲林地方法院於94
    年12月11日，以94年度訴字第815 號判決判處有期徒刑1 年
    2 月確定，嗣經臺灣雲林地方法院裁定減刑為有期徒刑7 月
    確定。上開二案接續執行，於96年3 月19日假釋出監付保護
    管束，甫於96年9 月13日保護管束期滿未經撤銷而視為執行
    完畢。另於92年間，因施用毒品案件，經本院於92年5 月20
    日，以92年度毒聲字第1084號裁定送觀察、勒戒後，因認無
    繼續施用毒品之傾向，於92年6 月11日執行完畢釋放，並經
    臺灣彰化地方法院檢察署檢察官於92年6 月11日，以92年度
    毒偵字第1442號為不起訴處分確定。詎其仍不知悔改，於前
    開觀察、勒戒執行完畢之5 年內，復基於施用第一級毒品海
    洛因之犯意，於96年11月6 日上午11時許，在其位於彰化縣
    永靖鄉○○村○○路319 巷23號之住處內，以將海洛因置入
    針筒內摻水稀釋再注射手臂之方式，施用第一級毒品海洛因
    1 次。嗣96年11月8 日下午2 時許，為警在彰化縣永靖鄉○
    ○路319 巷前，因其形跡可疑而盤查，經查發現為毒品治安
    顧慮人口，經同意後採集其尿液送驗，結果呈嗎啡陽性反應
    ，始悉上情。
二、案經彰化縣警察局員林分局報請臺灣彰化地方法院檢察署檢
    察官偵查起訴。
    理  由
一、按除被告所犯為死刑、無期徒刑、最輕本刑為3 年以上有期
    徒刑之罪或高等法院管轄第一審案件者外，於刑事訴訟法第
    273 條第1 項程序進行中，被告先就被訴事實為有罪之陳述
    時，審判長得告知被告簡式審判程序之旨，並聽取當事人、
    代理人、辯護人及輔佐人之意見後，裁定進行簡式審判程序
    ；除簡式審判程序、簡易程序及第376 條第1 款、第2 款所
    列之罪之案件外，第一審應行合議審判，刑事訴訟法第273
    條之1 第1 項、第284 條之1 分別定有明文。本件被告甲○
    ○所犯係死刑、無期徒刑、最輕本刑為3 年以上有期徒刑或
    高等法院管轄第一審案件以外之罪，並於本院行準備程序時
    就被訴事實為有罪之陳述，本院合議庭依前揭規定，經評議
    結果，裁定改由受命法官獨任行簡式審判程序，先予敘明。
二、上揭事實，業據被告甲○○迭於警詢、偵訊、本院行準備程
    序及審理時均坦承不諱，且其於96年11月8 日為警查獲時所
    採取之尿液，經送鑑驗結果，確呈嗎啡陽性反應，此有彰化
    縣警察局員林分局委託檢驗尿液代號與真實名對照認證單及
    詮昕科技股份有限公司96年11月30日報告編號6B220175濫用
    藥物尿液檢驗報告各一紙附卷可稽，足徵被告之自白與事實
    相符，堪以採信。另查，被告曾於92年間，因施用毒品案件
    經本院於92年5 月20日，以92年度毒聲字第1084號裁定送觀
    察、勒戒後，認無繼續施用毒品之傾向，於92年6 月11日執
    行完畢釋放等情，有臺灣高等法院被告前案紀錄表及臺灣彰
    化地方法院檢察署刑案資料查註紀錄表各一份在卷足憑，被
    告顯係於受觀察、勒戒執行完畢釋放後，5 年內再犯毒品危
    害防制條例第10條第1 項之罪，依同條例第23條第2 項規定
    ，應依法論科。綜上所述，本件犯罪事證明確，被告前開犯
    行洵堪認定。
三、按海洛因係毒品危害防制條例所定之第一級毒品，不得非法
    施用。是核被告甲○○所為，係犯毒品危害防制條例第10條
    第1 項之施用第一級毒品罪。查被告為供施用第一級毒品海
    洛因，而持有第一級毒品之低度行為，應為施用之高度行為
    所吸收，不另論罪。末查被告曾於94年間，因違反毒品危害
    防制條例案件，經本院於94年5 月24日，以94年度訴字第
    560 號判決判處有期徒刑1 年確定，嗣經臺灣雲林地方法院
    減刑為有期徒刑6 月，如易科罰金，以銀元300 元折算1 日
    確定；又於同年間，因違反毒品危害防制條例案件，經臺灣
    雲林地方法院於94年12月11日，以94年度訴字第815 號判決
    判處有期徒刑1 年2 月確定，嗣經臺灣雲林地方法院減刑為
    有期徒刑7 月確定。上開二案接續執行，於96年3 月19日假
    釋出監付保護管束，甫於96年9 月13日保護管束期滿未經撤
    銷而視為執行完畢，有臺灣高等法院被告前案紀錄表及臺灣
    彰化地方法院檢察署刑案資料查註紀錄表各一份附卷可參，
    被告受有期徒刑之執行完畢，5 年以內故意再犯本件有期徒
    刑以上之罪者，為累犯，應依刑法第47條第1 項規定，加重
    其刑。爰審酌被告曾因施用毒品經執行觀察、勒戒後，仍未
    能戒斷其施用毒品之惡習，再犯本件施用毒品犯行，足見其
    雖經觀察、勒戒及強制戒治之治療程序，猶未能戒絕毒品而
    再次施用，惡行非輕，顯未能善體國家設置觀察、勒戒及強
    制戒治機構，協助毒品施用者戒除毒癮之良法美意，惟念及
    施用毒品本質上係戕害自身健康之行為，尚未嚴重破壞社會
    秩序或侵害他人權益，及其施用第一級毒品海洛因之動機、
    目的、所生危害及犯罪後坦承犯行態度尚屬良好等一切情狀
    ，量處如主文所示之刑，以示懲儆。
據上論斷，應依刑事訴訟法第273 條之1 第1 項、第299 條第1
項前段，毒品危害防制條例第10條第1 項，刑法第11條前段、第
47條第1 項，判決如主文。
本案經檢察官張聖傳到庭執行職務。
中    華    民    國    97    年    2     月    29    日
                        刑事第二庭    法  官  黃齡玉
以上正本證明與原本無異。
如不服本判決，應於判決送達後10日內，向本院提出上訴書狀，
上訴書狀應「敘述具體上訴理由」，並按他造當事人之人數附繕
本。「切勿逕送上級法院」。
中    華    民    國    97    年    2     月    29    日
                                      書記官  施嘉玫
毒品危害防制條例第10條
施用第一級毒品者，處 6 月以上 5 年以下有期徒刑。


司法院資訊處製作；財團法人民間司法改革基金會備份。
